Emiliano Donato

Email: donatoemiliano@gmail.com Celular: +54.911.6741.5441

in C

donatoemiliano

Doble ciudadanía Argentina / Italiana

Analista Funcional

Consultor Analista Funcional, amplia experiencia en entornos corporativos que emprende tareas complejas, gran capacidad de análisis para determinar las necesidades de negocios y el usuario final para luego proponer soluciones. Comunicación efectiva con personas con diferentes backgrounds y fácil transición entre las perspectivas de negocio y técnica

Competencias básicas:

- Operativa y de negocios Gestión del conocimiento de las partes interesadas Recopilación de requisitos
- Personalización de las especificaciones Relaciones con clientes El conocimiento técnico y negocio
- Capacidad de planificación Enlace diferentes equipos

Educación

Analista de Sistemas – ORT, Buenos Aires, Argentina

Cursos

Certificación Project Management Professional (PMP), UBA | 2017 [51hs] Certified Scrum Product Owner® (CSPO), Agilar | 2015 [16hs] Análisis y diseño con UML, SOLUS S.A. | 2014 [20hs] Liderazgo de personas, Everis | 2011 [16 horas] Comunicación Efectiva en presentaciones, Everis | 2011 [16 horas] JAVA SL-310, IT College | 2009 [32 horas] JAVA SL-275, IT College | 2008 [32 horas]

Inglés – Intermedio
Español – Lengua materna
Italiano – Básico

Experiencia profesional

Despegar.com | Diciembre.2017 – Actualidad

Business Specialist

Pertenezco al equipo de Reveue Assurance el cual tiene como objetivo cubrir las necesidades de los usuarios para poder auditar todos los productos que la Empresa comercializa y de esa manera evitar los inconvenientes que se presente según el producto. Principales Tareas: Relevamiento de requerimientos y armado de documentación basados en reuniones.

Interacción con el Negocio y Desarrollo. Armado de reportes, seguimiento de los desarrollos y actualización de documentación. Gestión de backlog, definiendo prioridades y criticidad. Armado y seguimiento de plan funcional y propuestas para presentar mejoras a nivel proceso.

Kiu System Solutions | Agosto.2015 – Diciembre.2017 System Analyst

Forme parte del equipo Revenue Accounting el cual tiene como objetivo controlar todos los estados de los tickets aéreos para su correcta contabilidad. Principales Tareas: Relevamiento de requerimientos y armado de documentación basados en reuniones grupales con el negocio para la creación de los casos de usos.

Interacción con el Negocio y Desarrollo. Armado de reportes, seguimiento de los desarrollos y actualización de documentación. Gestión de backlog, definiendo prioridades y criticidad. Armado y seguimiento de plan funcional y propuestas para presentar mejoras a nivel proceso.

Monsanto | Agosto.2013 - Agosto-2015

System Analyst

Proyecto SiBIO

Proyecto en tecnología Web (lenguaje JAVA) para el control y monitoreo del uso de distintas Biotecnologías de múltiples empresas de la Industria. La aplicación es usada por más de 200 puertos y 3000 acopios de la Argentina integrando a las Empresas de Biotecnología con los puntos de entrega de todo el país mediante Web Services.

Principales Tareas: Relevamiento de requerimientos y armado de documentación basados en entrevistas individuales y reuniones grupales con el negocio.

Creación de Casos de Uso, documentación en UML, diseño de Web Services, para el desarrollo por parte de la Software Factory.

Interacción con el Negocio, Software Factory y área de testing. Armado de reportes semanales y mensuales, seguimiento de los desarrollos y actualización de documentación. Gestión de backlog, definiendo prioridades y criticidad. Armado y seguimiento de plan funcional y propuestas para presentar mejoras a nivel proceso frente al negocio.

Soporte para la salida en vivo e implementación.

El proyecto fue realizado en Tecnología JAVA con Metodología SCRUM y fue completamente documentado en idioma inglés.

Everis | Octubre.2009 - Julio.2013

Analista Funcional / Técnico – Proyecto Gobierno de la Ciudad de Buenos Aires

Diseño e implementación de aplicación Web para gestión documental basada en herramientas Open Source.
 Participación en reuniones con el cliente el cual realiza el relevamiento necesario para realizar el Diseño Funcional.

Líder Técnico y Funcional - Proyecto Canal Online para Telefónica Argentina S.A.

• Líder de equipo JAVA al cual le asignaba requerimientos/tareas las cuales estimaba y realizaba los Diseños Funcionales, Técnicos y Casos de Prueba. Reuniones con el cliente para evaluar lo solicitado y aportar una visión técnica.

JAVA Developer – Proyecto Canal Online para Telefónica Argentina S.A.

 Definición e implementación de un Portal para Telefónica de Argentina que servirá como punto de relación con el cliente a través de Internet, en el que se soportarán los principales procesos de negocio de la compañía, desde la actividad de preventa y venta hasta los procesos asociados a la postventa y atención al cliente, a través de las diferentes funcionalidades innovadoras que puedan encontrarse en el site.

El Canal se ha definido para cubrir de forma integral y consolidada la problemática comercial de todos los productos, segmentos y Unidades de Negocio (UN) de la operadora. Será un entorno único en cuanto a procedimientos, imagen, look & feel y tecnología, frente a la diversidad y heterogeneidad existente a la fecha en funcionalidades de autoservicio.

Informática el Corte Inglés | Mayo.2008 – Septiembre.2009

JAVA Developer – Proyecto Telefónica España

• Empresa dedicada a brindar soluciones informáticas. Proyecto para Telefónica de España el cual consiste en dar soporte a los diferentes tipos de herramientas que esta posee.

Gameloft | Noviembre.2006 – Abril.2008 JAVA Developer

• Empresa dedicada al desarrollo de videojuegos para celulares.

Experiencia en frameworks

● Scrum ● Confluence ● JIRA ● Slack

• UML • Java Script • JAVA • WebServices

• SQL • Star UML • Oracle • MS Enterprise Architect

MS Project • MS Power BI • BBDD no

relacional